【裁判字號】    95,台抗,692
【裁判日期】    951109
【裁判案由】    強制執行
【裁判全文】
最高法院民事裁定              九十五年度台抗字第六九二號
再抗告人  甲○○
代 理 人  林家祺律師
上列再抗告人因與乙○○間聲請強制執行事件，對於中華民國九
十五年九月五日台灣高等法院裁定（九十五年度抗字第一一八六
號），提起再抗告，本院裁定如下：
    主  文
再抗告駁回。
再抗告程序費用由再抗告人負擔。
    理  由
按強制執行程序如有債權人於執行程序中應為一定必要之行為，
無正當理由而不為，經執行法院再定期限命為該行為，無正當理
由逾期仍不為，或執行法院命債權人於相當期限內預納必要之執
行費用而不預納，致不能進行時，執行法院得以裁定駁回其強制
執行之聲請，強制執行法第二十八條之一定有明文。查本件再抗
告人持經法院核定之台北縣蘆洲巿調解委員會九十四年度民字第
七四八號命相對人乙○○給付新台幣 (下同 )四百九十萬元之調
解書為執行名義，向台灣板橋地方法院（下稱板橋地院）聲請就
相對人所有台北縣蘆洲巿中山一路一二０巷四四號房屋，應有部
分二分之一、同巿樹德段0000－0000號土地，應有部分
二分之一、同段0000－0000號土地，應有部分二分之一
、同縣五股鄉○○○段中坑小段0000－0000號土地、同
段0000－0000號土地及台北巿淡水信用合作社之存款為
強制執行。經板橋地院於民國九十五年五月七日以板院輔九四執
喜字第三八六七三號函及同年六月十五日以板院輔九十四執喜字
第三八六七三號函通知再抗告人應於測量日期（即九十五年六月
十四日下午三時十分及同年七月十八日上午十時十分）前向台北
縣三重地政事務所洽繳測量費用，屆時並提前到板橋地院導往蘆
洲巿測量，再抗告人均未繳納測量費，亦未到原執行法院導引前
往測量，致該測量之強制執行程序無法進行。縱再抗告人以其因
板橋地院審理另案九十五年度訴字第九六號請求撤銷調解書案之
法官勸諭與債務人進行和解協商，致未繳納測量費用，及導往測
量，惟再抗告人倘有意依其所擬和解契約與相對人和解，暫停本
件強制執行程序之進行，即應向執行法院聲請停止執行或同意債
務人聲請延緩執行，俾原執行法院有所斟酌，而非任由執行法院
通知向台北縣三重地政事務所洽繳測量費用及導往測量，乃竟均
置之不理，任意延宕強制執行程序之進行。況板橋地院於九十五
年四月二十日言詞辯期日固有諭知請兩造訴訟代理人協調雙方試
行處理，但迄至執行法院通知再抗告人於同年七月十八日前應前
往繳納測量費及導往測量，亦已逾三月。原裁定認再抗告人以與
相對人洽商和解為由，拒絕繳費測量，非有正當理由。因而維持
板橋地院駁回再抗告人就上開蘆洲巿房屋土地部分之強制執行聲
請，裁定駁回其抗告，經核於法洵無不合。再抗告意旨指摘原裁
定不當，求予廢棄，非有理由。
據上論結，本件再抗告為無理由。依強制執行法第三十條之一，
民事訴訟法第四百九十五條之一第二項、第四百八十一條、第四
百四十九條第一項、第九十五條、第七十八條，裁定如主文。
中    華    民    國  九十五  年   十一   月    九    日
                      最高法院民事第七庭
                          審判長法官  劉  延  村
                                法官  劉  福  來
                                法官  黃  秀  得
                                法官  吳  謀  焰
                                法官  李  寶  堂
      本件正本證明與原本無異
                                      書  記  官
中    華    民    國  九十五  年   十一   月  二十一  日
                                                      Ｑ


司法院資訊處製作；財團法人民間司法改革基金會備份。
